臺灣臺北地方法院民事判決
　　　　　　　　　　　　　　　　  111年度北訴字第34號
原      告  游湘濃  


訴訟代理人  楊天立  

            吳傑人  
被      告  陳威廷  
受 告知 人  李珀玲  

上列當事人間請求返還生財器具等事件，本院於民國111年5月23
日言詞辯論終結，判決如下：
    主      文
原告之訴及假執行之聲請均駁回。
訴訟費用由原告負擔。
    事實及理由
壹、程序方面：
    按訴狀送達後，原告不得將原訴變更或追加他訴，但擴張或
    減縮應受判決事項之聲明者，不在此限。又不變更訴訟標的
    ，而補充或更正事實上或法律上之陳述者，非為訴之變更或
    追加。民事訴訟法第255條第1項第3款及第256條分別定有明
    文。另關於財產權之訴訟，其標的之金額或價額在新臺幣（
    下同）50萬元以下者，適用本章所定之簡易程序。因訴之變
    更、追加或提起反訴，致其訴之全部或一部，不屬第427條
    第1項及第2項之範圍者，除當事人合意繼續適用簡易程序外
    ，法院應以裁定改用通常訴訟程序，並由原法官繼續審理。
    民事訴訟法第427條第1項及第435條第1項定有明文。本件原
    告起訴時訴之聲明原為：「（一）被告應將門牌號碼臺北市
    ○○區○○○路0段000○0號房屋（下稱系爭房屋）內原告所有之
    生財器具、傢俱返還予原告。（二）被告應給付原告40萬元
    ，及自民國110年2月1日起至點交日止，按月賠償原告4萬8,
    000元。」(見本院卷第12頁)，嗣於110年10月7日具狀變更
    訴之聲明為：「（一）被告應返還原告如附表所示之物品，
    如無法返還，應賠償原告30萬元及自起訴狀繕本送達翌日起
    至清償日止，按週年利率5％計算之利息。（二）被告應給付
    原告50萬9,000元及自起訴狀繕本送達翌日起至清償日止，
    按週年利率5％計算之利息。」（見本院卷第195頁），核屬
    擴張應受判決事項之聲明及補充法律上之陳述，與前揭規定
    相符，應予准許。又原告於111年3月7日言詞辯論期日主張
    訴之聲明第1項另依據民法第767條而為請求(見本院卷第409
    頁)，是原告請求之金額已逾50萬元，且非民事訴訟法第427
    條第2項所定之訴訟類型，又兩造並未合意繼續使用簡易訴
    訟程序，故本院裁定改用通常程序為審理，先予敘明。
貳、實體方面：
一、原告起訴主張：兩造於108年12月21日簽立房屋租賃契約書
    （下稱系爭B租約），約定原告將系爭房屋出租予被告，租
    賃期間自109年1月1日起至111年12月31日止，租期3年，第1
    年月租金為4萬3,000元，第2年起每月租金為4萬8,000元，
    被告並交付10萬元押租金予原告。詎被告僅依約繳付9個月
    後即未再繳納租金，迄至110年1月，被告已積欠達4個月租
    金金額，又被告向原告表示不願終止系爭B租約，請求以押
    租金先行扣抵應繳之租金，惟經原告代替被告向屋主甲○○取
    得繼續使用系爭房屋之權利後，被告卻又片面終止系爭B租
    約且不願將系爭房屋點交返還原告，甚且被告還協助開啟系
    爭房屋之大門幫忙屋主甲○○取走原告所有如附表所示之物品
    ，故被告應給付原告如下：（一）租金或相當於租金計46萬
    1,000元及違約金4萬8,000元：因被告並未同意終止系爭B租
    約，然因被告仍繼續占有使用系爭房屋，故被告應給付109
    年10月至110年9月租金計46萬1,000元【計算式：（4萬3,00
    0元×3個月）＋（4萬8,000元×9個月）－被告已給付之押租金1
    0萬元＝46萬1,000元】，又縱系爭B租約已終止，因被告迄未
    將系爭房屋遷讓返還予原告，依據系爭B租約第13條第3項規
    定，被告亦應給付原告109年10月至110年9月相當於租金額
    計46萬1,000元【計算式：（4萬3,000元×3個月）＋（4萬8,0
    00元×9個月）－被告已給付之押租金10萬元＝46萬1,000元】
    ，並應給付1個月違約金4萬8,000元，以上合計50萬9,000元
    （計算式：46萬1,000元＋4萬8,000元＝50萬9,000元)、（二
    ）返還原告所有如附件所示之物品：倘若無法返還則應賠償
    原告30萬元，爰依系爭B租約、民法侵權行為、不當得利、
    所有物返還請求權等規定提起本件訴訟等語。並聲明：（一
    ）被告應返還原告如附表所示之物品，如無法返還，應賠償
    原告30萬元及自起訴狀繕本送達翌日起至清償日止，按週年
    利率5％計算之利息。（二）被告應給付原告50萬9,000元及
    自起訴狀繕本送達翌日起至清償日止，按週年利率5％計算之
    利息。（三）原告願供擔保，請准宣告假執行。
二、被告則以：被告於承租系爭房屋未滿1年時，即遭屋主即甲○
    ○通知搬離，始知原告及訴外人丁○○未經屋主甲○○同意即將
    系爭房屋違法轉租予被告，原告及丁○○遂於109年10月30日
    通知被告終止系爭B租約。又因被告已於系爭房屋花費大量
    裝潢費用，被告遂向屋主甲○○承租系爭房屋，並於109年11
    月1日簽訂房屋租賃契約（下稱系爭C租約），並經公證在案
    ，且屋主甲○○亦於109年11月2日通知原告及丁○○將私人物品
    搬離。另因系爭B租約已於109年10月30日終止，被告自無給
    付原告109年11月至110年9月租金之必要。再者，關於109年
    10月租金部分，因斯時原告及丁○○與甲○○就系爭房屋有所爭
    議，被告為求能繼續使用系爭房屋且能與屋主甲○○簽立房屋
    租賃契約，故依屋主甲○○之要求將109年10月租金給付予伊
    ，用以代償原告及丁○○所積欠伊之租金，故被告自得承受屋
    主甲○○對於原告及丁○○之債權，於相同限度內主張抵銷。此
    外，因系爭B租約係由原告及丁○○片面終止，原告自不得向
    被告請求賠償1個月租金額4萬8,000元。另外，關於原告主
    張如附表所示之物品，因原告並未舉證證明係屬於其所有，
    自不得據以主張為所有權人，原告亦未提出請求30萬元之金
    額計算依據，故原告提起本件訴訟顯無理由等語，資為抗辯
    。並聲明：原告之訴駁回。
三、經查，訴外人發八網股份有限公司（下稱發八網公司，該公
    司之法定代理人為丁○○）前與屋主甲○○簽立房租租賃契約書
    （下稱系爭A租約），約定系爭房屋之租賃期間自107年3月2
    0日至110年3月19日。又兩造於108年12月21日簽訂系爭B租
    約，約定原告將系爭房屋出租予被告使用，租賃期間自109
    年1月1日起至111年12月31日止，租期3年，被告並已給付押
    租金10萬元。另被告與屋主甲○○於109年11月3日另行簽立系
    爭C租約，約定系爭房屋之租賃期間自109年11月1日起至114
    年10月31日止，租期5年，並於109年11月3日至本院所屬民
    間公證人北大聯合事務所公證在案等情，此有系爭A、B、C
    租約、本院所屬民間公證人北大聯合事務所公證書等件在卷
    可稽（見本院卷第15至23頁、第45至54頁、第225至253頁）
    ，且為兩造所不爭執，均堪信為真實。
四、得心證之理由：
　　原告主張被告仍繼續使用系爭房屋，迄未將系爭房屋遷讓返
    還予原告，且協助開啟系爭房屋之大門讓屋主甲○○搬走原告
    所有如附表所示之物品，故應給付原告租金或相當於租金計
    46萬1,000元、違約金4萬8,000元及返還附表所示之物品等
    語；然為被告所否認，並以前揭情詞置辯。是本件之爭點為
    ：（一）原告請求被告給付租金或相當於租金計46萬1,000
    元及違約金4萬8,000元，是否有據？（二）原告請求被告返
    還附表所示之物品，是否有據？茲分述如下：
  （一）原告請求被告給付租金或相當於租金計46萬1,000元及
        違約金4萬8,000元，是否有據？
　 　1、原告主張兩造前於108年12月21日就系爭房屋簽立系爭B
        租約，業據提出系爭B租約為憑（見本院卷第15至23頁
        ）。查稽諸系爭B租約前言已明確載明：「立契約書人〝
        出租人〞丙○○（即原告）、〝承租人〞乙○○（即被告），
        因租賃房屋事宜，雙方協議同意訂定各條款如下：」等
        語（見本院卷第15頁），且系爭B租約之末頁立契約書
        人欄位，出租人部分則簽有原告之姓名、並填載原告之
        身分證字號、承租人部分則簽有被告之姓名，並填載被
        告之身分證字號（見本院卷第第21頁）；又參以被告前
        主張丁○○為系爭B租約出租人，向本院起訴請求丁○○返
        還系爭B租約之押租金，惟經本院以110年度店小字278
        號請求返還押租金之民事判決及110年度小上字第144號
        請求返還押租金之民事判決駁回被告之請求確定，而稽
        諸上開判決理由認定丁○○並非系爭B租約之出租人，此
        有前揭民事判決在卷可稽（見本院卷第377至383頁），
        此亦為被告所不爭執（見本院卷第347頁）。基上，堪
        認系爭B租約應係存在於原告與被告間，先予敘明。
　   2、原告主張被告僅給付109年1月份至9月份之租金，尚欠1
        09年10月份至110年9月份之租金計46萬1,000元【計算
        式：（4萬3,000元×3個月）＋（4萬8,000元×9個月）－被
        告已給付之押租金10萬元＝46萬1,000元】未給付云云。
        然為被告所否認，辯稱因原告係將系爭房屋違法轉租予
        被告，前經屋主甲○○發現，故原告已於109年10月30日
        以通訊軟體向被告為終止系爭B租約之意思表示，業據
        提出丁○○與被告間之通訊軟體紀錄為憑（見本院卷第43
        頁）。查系爭房屋之所有權人甲○○前係將系爭房屋出租
        予發八網公司，而發八網公司之法定代理人為丁○○，租
        賃期間則係107年3月20日起至110年3月19日止，此有系
        爭A租約在卷可稽（見本院卷第241至253頁）；且稽諸
        系爭A租約第8條第3項約定：「出租人不同意將本房屋
        之全部或一部分轉租、出借或以其他方式供他人使用，
        或將租賃權轉讓於他人。」（見本院卷第245頁），而
        原告係於系爭A租約存續期間之109年1月1日將系爭房屋
        出租予被告，則被告辯稱系爭房屋存有違法轉租之爭議
        ，尚非無據。又稽諸系爭B租約第12條第1項約定：「本
        契約於期限屆滿前，租賃雙方得終止租約。」、第2項
        約定：「依約定得終止租約者，租賃之一方應於一個月
        前通知他方。一方未為先期通知而逕行終止租約者，應
        賠償他方1個月（最高不得超過1個月）租金額之違約金
        。」（見本院卷第231頁），上開約定係賦予兩造單方
        終止租賃關係之權利，而提出終止之契約當事人未於1
        個月前通知他方，即應賠償他方1個月租金額之違約金
        ；且稽諸丁○○於109年10月30日傳送予被告之通訊軟體
        紀錄內容：「（丁○○）：由於房東李小姐正式通知我們
        解約，沒有迴旋空間了，現在無法租給你了，我們的合
        約從現在起無法成立，你需要一個月內東西清空，搬走
        。〝我們現在正式和你解約〞，由於我們開始整理，搬空
        的時候，可能會影響營業，我們先處理2樓，不會亂動
        你的東西，請把握一個月時間。」等語（見本院卷第43
        頁）及原告於109年10月30日傳送予被告之通訊軟體紀
        錄內容：「（原告）：房東李小姐要和我們公司解約，
        〝所以我要和你解約喔〞。…」等語（見本院卷第367頁）
        ，可認丁○○及原告均曾於109年10月30日向被告為終止
        系爭B租約之意思表示。而原告雖否認丁○○為其代理人
        ，並主張丁○○上開終止系爭B租約之意思表示不生效力
        云云。然參諸丁○○於110年度店小字第278號請求返還押
        租金事件中自承：「法官：（提示本院卷第87頁）這是
        否被告傳送與原告之訊息？（原告）：是。我是受原告
        委託處理解約之事情。」等語（見110年度店小字第278
        號卷第103頁）；且參以兩造及丁○○、陳淑緣間109年11
        月2日之通話錄音內容：「…（被告）那你一定要跟那個
        李房東講一下，鑰匙在你們手上喔。…（原告）：你稍
        等一下，那個…稍等一下，小楊想跟你講，你稍等一下
        。…（丁○○）：我跟你樣講啦，這個結果已經是可預期
        。…」（見本院卷第512頁），可知兩造間於商討系爭房
        屋搬遷事宜時，原告亦曾表示讓丁○○加入討論。基上，
        堪認原告確實有委託丁○○處理系爭房屋租賃終止事宜。
        從而，無論係丁○○抑或原告，其等於109年10月30日以
        通訊軟體向被告為終止系爭B租約之意思表示，均生合
        法終止系爭B租約之效力，亦即系爭B租約於109年10月3
        0日已發生終止之效力。又原告雖未於1個月前事先通知
        被告，依上開約定，僅生原告是否應給付違約金，核與
        系爭B租約終止之效力無涉。再系爭B系爭租約第17條固
        約定：「除本契約另有約定外，出租人與承租人雙方相
        互間之通知，以郵寄為之者，應以本契約所記載之地址
        為準；並得以電子郵件方式為之（無約定通知方式者，
        應以郵寄為之）…」（見本院卷第19頁），然觀諸系爭B
        租約第12條第1項租賃雙方提前終止之約定並無約定要
        式，且系爭B租約第17條僅係約定雙方之通知，若以郵
        寄方式為之時，寄送之地址應以系爭B租約所載之地址
        為據，且亦約定通知方式亦得以電子郵件為之，是原告
        主張丁○○之上開109年10月30日通訊軟體紀錄並非以書
        面方式為之，故不生終止系爭B租約之效力，尚難憑採
        。綜上，系爭B租約既已於109年10月30日發生合法終止
        之效力，則原告請求被告給付109年10月1日至同年月30
        日之租金計4萬1,613元【計算式：（租金4萬元＋管理費
        3,000元）×30/31天＝4萬1,613元，元以下4捨5入】，原
        屬有據，然將被告前所給付之押租金10萬元先行抵扣後
        ，原告不得再為此部分之請求，而109年10月31日起至1
        10年9月30日間因兩造已無租賃關係存在，則原告請求
        上開期間之租金，即屬無據。至被告辯稱因原告違法轉
        租，故被告已將109年之10月份租金4萬3,000元代原告
        給付予屋主甲○○，被告既係基於債務履行有利害關係之
        第三人地位為清償，則依民法第312條規定，被告於清
        償之限度內自得承受屋主甲○○之權利，對於原告主張抵
        銷云云，固據提出匯款明細為憑（見本院卷第271頁）
        。然查，稽諸屋主甲○○與發八網公司所簽立之系爭A租
        約第8條第3項約定：「出租人（即甲○○）不同意將本房
        屋之全部或一部分轉租、出借或以其他方式供他人使用
        ，或將租賃權轉讓於他人。」（見本院卷第245頁）；
        又屋主甲○○前於109年9月24日寄發予發八網公司之存證
        信函內容記載：「貴公司承租本人位於台北市○○○路○段
        00000號1樓。惟承租以來既不依合約給應付之租金又未
        依約如期匯款，更甚又違約分租赫絲美甲公司。本人已
        於109年9月22日通知依合約第15條第(一)和(二)終止租
        約。再次正式告知請於9月27日前1.搬離所有物品與資
        料，逾期不負保管責任。2.請補足扣除押金仍積欠之租
        金3萬2千元。3.請撤本人店面貴公司登記並給證明文件
        。特此再次正式通知如上。」等語（見本院卷第299頁
        ）；且參以原屋主甲○○亦到庭證稱：我有看過本院卷第
        47-53頁之房屋租賃契約書，因為系爭房屋是我跟我先
        生共同所有，是我們一起去簽約的。系爭房屋在承租給
        被告之前，我們是出租給發八網，租期為107年3月20日
        至110年3月19日。在109年9月24日我有寄存證信函給發
        八網，因為發八網欠我租金13萬2,000元(為發八網陸續
        欠的)，且我在109年9月中發現發八網將房子另外租給
        美甲HEARS，違反合約第15條第1、2款，所以我用正式
        的存證信函再告訴發八網兩造的合約在109年9月19日就
        已經終止。而我在寄存證信函之前，就有以LINE跟電話
        跟發八網說要終止租約，且因為每個月的終止日是19日
        ，所以我在9月中知道後，就跟他說要終止租約等語（
        見本院卷第280頁），堪認屋主甲○○已於109年9月份向
        發八網公司為終止系爭A租約之意思表示，亦即109年10
        月間發八網公司與原主甲○○間之系爭A租約是否仍然存
        續，而仍有給付租金之義務，已非無疑，況系爭A租約
        之承租人為發八網公司，對屋主甲○○負給付租金之義務
        人應係發八網公司，而非原告，是被告辯稱其就原告對
        於屋甲○○之租金債務之履行有利害關係，即難憑採。從
        而，被告為上開抵銷之抗辯，難認有據。
 　 3、此外，原告另主張縱系爭B租約已於109年10月30日終止
       ，然因被告迄未將系爭房屋遷讓返還予原告，自應依民
       法不當得利法律關係給付109年10月至110年9月間相當於
       每月租金之不當得利云云。按依不當得利之法則請求返
       還不當得利，以無法律上之原因而受利益，致他人受有
       損害為其要件。查系爭B租約已於109年10月30日終止，
       已如前述，則自109年10月31日起，原告已非系爭房屋之
       出租人，又原告並非系爭房屋之所有權人，則縱被告於1
       09年10月30日以後仍繼續占有系爭房屋而受有利益，原
       告並未因此受有何損害。從而，原告依據民法不當得利
       法律關係請求被告給付自109年10月起至110年9月止相當
       於每月租金之不當得利，應屬無據。另外，原告主張縱
       系爭B租約已於109年10月30日終止，因被告迄未遷讓返
       還系爭房屋予原告，依據系爭B租約第13條第1項約定：
       「租期屆滿或租賃契約終止時，承租人應立即將房屋返
       還出租人並遷出戶籍或其他登記。」、第2項約定：「前
       項房屋之返還，應由租賃雙方共同完成屋況及設備之點
       交手續。租賃之一方未會同點交，經他方定相當期限催
       告仍不會同者，視為完成點交。」、第3項約定：「承租
       人未依第1項約定返還房屋時，出租人得向承租人請求未
       返還房屋期間之相當租金額外，並得請求相當月租金額1
       倍（未足1個月者，以日租金折算）之違約金至返還為止
       。」（見本院卷第18頁），被告亦應給付原告109年10月
       份至110年9月份間相當於租金額計46萬1,000元【計算式
       ：（4萬3,000元×3個月）＋（4萬8,000元×9個月）－被告
       已給付之押租金10萬元＝46萬1,000元】及加計1個月之違
       約金4萬8,000元，合計50萬9,000元云云。然查，參諸原
       告於本院111年1月10日言詞辯論期日陳稱：關於被告於
       答辯狀有提到丁○○有利原告終止租約事宜，事後我們認
       為被告其實並沒有同意終止租約，故原告才會將保全密
       碼〝重新〞給被告等語（見本院卷第373頁），可知原告於
       向被告為終止系爭B租約之意思表示後，原告有將系爭房
       屋之保全密碼收回；且參以被告其後仍繼續占有系爭房
       屋，乃因被告業與屋主甲○○另行簽立系爭C租約，此有系
       爭C租約及本院所屬民間公證人北大聯合事務所公證書等
       在卷可稽（見本院卷第45至54頁）。基上，原告先前既
       已將系爭房屋之保全密碼回收，可認被告應已完成系爭
       房屋之點交。從而，原告依據系爭B租約第13條第3項約
       定另行請求被告給付占用期間之相當於租金額及1個月違
       約金共計50萬9,000元，難認有據。
 （二）原告請求被告返還附表所示之物品，是否有據？
       按因故意或過失，不法侵害他人權利者，負損害賠償責
       任。又數人共同不法侵害他人之權利者，連帶負損害賠
       償責任。不能知其中孰為加害人者亦同。民法第184條第
       1項前段及第185條分別定有明文。又依民法第185條第1
       項之規定，共同侵權行為人固連帶負損害賠償責任，惟
       同條項前段所謂共同侵權行為，須共同行為人皆已具備
       侵權行為之要件始能成立，若其中一人無故意過失，則
       其人非侵權行為人，不負與其他具備侵權行為要件之人
       連帶賠償損害之責任。又民事訴訟如係由原告主張權利
       者，應先由原告負舉證之責，若原告先不能舉證，以證
       實自己主張之事實為真實，則被告就其抗辯事實即令不
       能舉證，或其所舉證據尚有疵累，亦應駁回原告之請求
       。原告主張被告與原屋主甲○○於109年11月15日11時40分
       許，未經原告同意，共同竊取原告置放於系爭房屋內如
       附表所示之物品，被告自應負共同侵權行為之責，是被
       告應賠償原告所受附表所示物品市價約30萬元之損害云
       云，固據提出附表所示物品照片、統一發票及轉帳傳票
       等件為證（見本院卷第201至223頁、第387至399頁）。
       查稽諸系爭A租約第13條第1項約定：「租期屆滿或租賃
       契約終止時，承租人應立即將房屋返還出租人並遷出戶
       籍或其他登記。」、第2項約定：「前項房屋之返還，應
       由租賃雙方共同完成屋況及設備之點交手續。租賃之一
       方未會同點交，〝經他方定相當期限催告仍不會同者，視
       為完成點交。〞」（見本院卷第247頁），可知發八網公
       司與屋主甲○○約定租賃契約終止後，若經相當期限催告
       未會同點交，即視為已完成點交；且參以證人甲○○到庭
       證稱：系爭房屋在承租給被告之前，我們是出租給發八
       網，租期為107年3月20日至110年3月19日，在109年9月2
       4日我有寄存證信函給發八網，因為發八網欠我租金13萬
       2,000元，且我在109年9月中發現發八網將房子另外租給
       美甲HEARS，違反合約第15條第1、2款，所以我用正式的
       存證信函再告訴發八網兩造的合約在109年9月19日就已
       經終止，而我在寄存證信函之前，就有以LINE跟電話跟
       發八網說要終止租約，且因為每個月的終止日是19日，
       所以我在9月中知道後，就跟他說要終止租約。發八網是
       原告訴訟代理人丁○○跟我簽約的，我就請發八網在109年
       9月27日前搬離所有物品及資料，109年9月28日未搬離的
       不負任何責任，我有多次通知，但發八網到了9月27日一
       直沒有搬，後來一直到109年11月12日HEARS打電話跟我
       說發八網干擾他們營業，沒有告知就到屋內搬走冰箱、
       飲水機、辦公椅、影印機、傳真機等，但發八網沒有搬
       乾淨，還留了大的辦公桌，到了109年11月13日、14日也
       都沒有搬走，所以他給我的解讀是值錢的、好搬的都帶
       走了，其他的大型垃圾他都不管了，而且從我跟發八網
       說要終止合約以來我跟HEARS都沒有要他的東西，109年1
       1月15日禮拜天我就找搬家公司將家具清空，由搬家公司
       代為處理，我給搬家公司清空的費用，清空以前，發八
       網沒有給我房租，且已經遲了52天。我印象中當初留在
       現場未搬走的物品(如橘色螢光筆所示)有第127頁的1個
       辦公桌、1個沙發椅、第129頁的幾個櫃子、第135頁的沒
       有透明玻璃的櫃子、第137頁的櫃子，其他就沒有了，是
       我自己找貨運公司把它搬走，因為我一直請發八網搬，
       但他們都沒有來搬，且我是房東亦認為合理，所以我要
       處理。我以存證信函通知後，在2個月前就把丁○○的東西
       都搬走，是因為我們的情況並不是系爭⑴租約第12條的情
       形，我們的情況是系爭A租約第15條，而且我在LINE及電
       話當中，一直有請發八網搬走，也一再聲明我跟HEARS都
       不要這些東西。我委請搬家公司搬走家具時，是跟HEARS
       講清楚說我要處理了，請HEARS將遙控器借我，而搬走那
       天HEARS並沒有營業，所以他才將鑰匙給我。搬家當天，
       我沒有再通知發八網，因為在那天之前，我已經非常多
       次的通知，有時也無法聯繫，電話無人接。我剛才說冰
       箱或比較好搬走的物品，是丁○○搬走的是因為錄影機有
       錄，我有看到HEARS的截圖。原告所提民事準備書二狀附
       件一彩色照片裡面箭頭所指的東西(如橘色螢光筆所示)
       ，第205頁的櫃子、第207頁沙發、第209頁大辦公桌、第
       211頁的小櫃子、第213頁1個大櫃子1個小櫃子、第215頁
       2個櫃子，這些是我委託搬家公司搬走的，我搬走的這些
       東西，我認為這些都是大型垃圾，而非生財器具，因為
       發八網已經放了52天沒給任何租金管理費，且我有一再
       通知。我的原則是我的房子還要租給別人，發八網留在
       現場的我都要清除掉。至於清理當天，第201、203頁都
       是HEARS的東西，但我不記得第211頁的東西有無在現場
       ，而第211頁橘色螢光筆之外的部分，我沒有印象有無在
       現場了。第217頁、第219頁、第221頁沒有印象在現場。
       第223頁沒有特別注意。我在109年9月22日打了兩次電話
       給發八網的原告丙○○無人接通，我就寫LINE給游小姐，
       依照合約第15條第1、2款表示雙方合約在109年9月19日
       終止租約，且要求在109年9月27日前將欠款3萬2,000元
       匯入房東帳戶，並於109年9月28日前搬離，特此通知聲
       明，9月28日後未搬離的所有物品資料，不負任何保管責
       任等語（見本院卷第279至283頁），可認屋主甲○○已定
       相當期限催告發八網公司會同點交，發八網公司仍未會
       同點交，依系爭A租約第13條第2項約定，應可視為已完
       成點交，亦即屋主甲○○係於視同完成點交後，始進入系
       爭房屋將上開所述物品移除；另參以109年11月2日兩造
       、丁○○及訴外人陳淑緣間之通話內容：「（陳淑緣）：
       那因為你這邊跟他講說如果我們有系統，如果他要進去
       我們幫他開門啊。（原告）：有啊，〝你跟他講啊。我說
       他要進去，我們你們都可以幫她開門。〞」等語（見本院
       卷第511頁）可知原告曾向被告告知可向屋主表示被告可
       為其開門。基上，屋主甲○○既係於視同完成點交後進入
       系爭房屋，且原告亦同意被告開門讓屋主甲○○進入系爭
       房屋內，又原告主張附表所示物品，僅提出統一發票證
       明或轉帳傳票，因其上發票抬頭均載發八網公司，亦非
       記載原告，尚難認定確屬原告出資購買而為原告所有，
       且系爭房屋內附表所示之編號4、5、6、7、8、9物品亦
       非被告所移除或拿取。從而，原告主張被告與屋主甲○○
       共同不法侵害其附表所示物品之所有權，難認有據。
五、綜上所述，原告依據系爭B租約、民法侵權行為、不當得利
    、所有物返還請求權等規定請求：（一）被告應將附表所示
    之物品返還予原告，如無法返還，應賠償原告30萬元。（二
    ）被告應給付原告50萬9,000元，及自起訴狀繕本送達翌日
    起至清償日止，按週年利率5％計算之利息，均無理由，應予
    駁回。又原告之訴既經駁回，假執行之聲請即失所附麗，應
    併予駁回。
六、本件事證已臻明確，兩造其餘攻擊防禦方法及舉證，核與本
    件判決結果無影響，爰不另予一一論述，併此敘明。
七、訴訟費用負擔之依據：民事訴訟法第78條。
中　　華　　民　　國　　111 　年　　6 　　月　　23　　日
                  民事庭   法  官  陳家淳
以上正本證明與原本無異。
如不服本判決，應於判決送達後20日內向本庭（臺北市○○○路0段
000巷0號）提出上訴狀。（須按他造當事人之人數附繕本）如委
任律師提起上訴者，應一併繳納上訴審裁判費。
中　　華　　民　　國　　111 　年　　7 　　月　　1 　　日
                           書記官  蘇炫綺 
附表：
編號 項目 數量 1 招牌鐵架 1 2 美術燈 50 3 活動式木門 1 4 活動式不銹鋼流理臺 1 5 真牛皮沙發 1 6 主管桌 1 7 木頭會議桌 1 8 六頁門鐵櫃 1 9 鐵制三斗櫃 6 10 木頭電視櫃 1 11 木頭置物櫃 1 12 得獎攝影作品 1 13 2樓天花板吊扇